臺灣臺中地方法院刑事判決
111年度交簡上字第5號
上  訴  人  
即  被  告  林宜寬


上列被告因過失傷害案件，不服本院中華民國110年11月24日110
年度交簡字第564號第一審刑事簡易判決（起訴案號：臺灣臺中
地方檢察署109年度偵字第34678號），提起上訴，本院管轄之第
二審合議庭判決如下：
    主          文
上訴駁回。
林宜寬緩刑伍年，並應依如附表所示之調解內容履行賠償義務。
    犯罪事實及理由
一、本案經本院審理結果，認第一審刑事簡易判決之認事用法及
    量刑均無不當，應予維持，除增列證據「上訴人即被告（下
    稱被告）林宜寬於本院準備程序及審理時所為之自白」外，
    其餘均引用第一審刑事簡易判決書及原審判決引自臺灣臺中
    地方檢察署檢察官起訴書所記載之犯罪事實、證據及理由（
    如附件）。
二、被告上訴意旨略以：被告於本件案發後自首，原審從重量處
    有期徒刑4月，顯有不當，且被告業與告訴人陳映廷調解成
    立，請求給予緩刑之宣告等語。
三、按關於刑之量定，係實體法上賦予法院得為自由裁量之事項
    ，苟已斟酌刑法第57條各款所列情狀，而未逾越法定刑度，
    或濫用其權限，即不得任意指摘為違法（最高法院72年台上
    字第6696號、75年台上字第7033號判例要旨參照）；且在同
    一犯罪事實與情節，如別無其他加重或減輕之原因，下級審
    法院量定之刑，亦無過重或失輕之不當情形，則上級審法院
    對下級審法院之職權行使，原則上應予尊重（最高法院85年
    度台上字第2446號判決意旨參照）。
四、查被告所犯刑法第284條前段之過失傷害罪，法定刑為「1年
    以下有期徒刑、拘役或10萬元以下罰金」。原審以被告犯過
    失傷害罪事證明確，且符合自首規定，而依刑法第62條規定
    減輕其刑；並審酌被告參與道路交通，自應確實遵守交通規
    則以維護自身及其他用路人之安全，其駕駛自用小客車時，
    疏未注意上情，未至路口中心處且未讓直行車先行即貿然左
    轉，與告訴人騎乘機車發生碰撞，致使告訴人因而受有肝撕
    裂傷、左股骨幹粉碎性骨折、左脛骨平台開放性骨折、左後
    十字韌帶扯離性骨折及左膝後十字韌帶撕裂性骨折等傷害程
    度非輕，並考量被告坦承犯行之犯後態度，因雙方對於調解
    金額無共識而未能調解成立，兼衡被告智識程度、生活狀況
    等一切情狀，判處被告有期徒刑4月，並諭知以新臺幣（下
    同）1,000元折算1日之易科罰金標準。本案原審所科處之刑
    度係在法定刑度範圍內，且已考量刑法第57條所列事項，妥
    適反應其所認定之犯罪事實與案件之情節，所為之科刑合乎
    法律目的，未違背內部性界限，亦無權利濫用之違法及違反
    罪刑相當原則、比例原則之情形，核無不當，依前揭說明，
    本院即應予尊重。又被告於原審判決後與告訴人成立調解乙
    情，雖為原審未及審酌，然原審就被告本件犯行，縱衡酌上
    情，量刑仍屬允洽。綜上，原審予以論罪科刑，其認事用法
    並無違誤，量刑亦屬妥適，應予維持。本件被告上訴為無理
    由，應予駁回。
五、被告未曾因故意犯罪受有期徒刑以上刑之宣告，有臺灣高等
    法院被告前案紀錄表在卷可查（本院卷第19頁），考量被告
    因一時失慮，致罹刑典，且犯罪後知所為非是，勇於面對、
    坦承犯罪，顯見被告尚知自省，並審酌被告業於民國111年3
    月15日與告訴人調解成立（調解成立內容詳如附表所示），
    有本院調解程序筆錄1份在卷可憑（本院卷第49至51頁），
    堪認被告歷此偵、審經過及科刑教訓，應能知所警惕，信無
    再犯之虞，本院因認其所受刑之宣告以暫不執行為適當，爰
    依刑法第74條第1項第1款之規定，併宣告緩刑5年，以啟自
    新。另為督促被告於緩刑期間履行與告訴人調解所定之條件
    ，併依刑法第74條第2項第3款之規定，命被告應依附表調解
    程序筆錄所示內容，履行賠償義務，以保障告訴人權益；倘
    被告違反上開應行負擔之事項且情節重大者，依法其緩刑之
    宣告仍得由檢察官向本院聲請撤銷，附此敘明。
據上論斷，依刑事訴訟法第455條之1第1項、第3項、第368條、
第373條，刑法第74條第1項第1款、第2項第3款，判決如主文。 
本案經檢察官劉俊杰提起公訴，檢察官葉芳如到庭執行職務。　
中　　華　　民　　國　　111 　年　　4 　　月　　27　　日
                  刑事第十七庭  審判長法  官  李宜璇
　　　　　　　　　            
　　　　　　　　　                    法  官  吳欣哲  
　　　　　　　　　
　　　　　　　　　                    法  官  孫藝娜
以上正本證明與原本無異。
不得上訴。
　　　　　　　　　　　　　　　　　
                                      書記官  黃詩涵
中　　華　　民　　國　　111 　年　　4 　　月　　27　　日
附表：
調解成立內容 相對人林宜寬願給付聲請人陳映廷180萬元（包含聲請人依強制汽車責任保險法所得請領之保險理賠金）。 給付方法：  1.於111年5月30日前給付120萬元。 2.餘款60萬元自111年6月起，於每月30日前各給付1萬元，至全部清償完畢止。 3.如有一期未履行視為全部到期。